臺灣臺南地方法院刑事判決
110年度交簡上字第80號
上  訴  人  
即  被  告  林衍霖


上列上訴人即被告因公共危險案件，不服本院中華民國110年2月
19日110年度交簡字第399號第一審簡易判決（聲請簡易判決處刑
案號：110年度速偵字第31號），提起上訴，本院管轄之第二審
合議庭判決如下：
    主  文
上訴駁回。
    犯罪事實
一、林衍霖於民國110年1月4日9時許，在臺南市○○區○○里○○000○0
    0號住處飲用高粱酒後，知悉其吐氣酒精濃度已達無法安全駕
    駛動力交通工具之程度，仍基於酒後駕駛動力交通工具之犯意
    ，於同日18時許，駕駛電動自行車上路，嗣於同日18時15分
    許，行經臺南市○○區○○路00○00號前，不慎撞擊陳建邑停放在
    上址之車號000-0000號自用小客車，經警到場處理，於同日
    18時34分許，檢測其吐氣後所含酒精濃度達每公升0.32毫克，
    始查得上情。
二、案經臺南市政府警察局善化分局報告臺灣臺南地方檢察署檢
    察官偵查後聲請以簡易判決處刑。
    理  由
一、按刑事訴訟法第159條之5第1項規定：「被告以外之人於審
    判外之陳述，雖不符前4條之規定，而經當事人於審判程序
    同意作為證據，法院審酌該言詞陳述或書面陳述作成時之情
    況，認為適當者，亦得為證據。」同條第2項規定：「當事
    人、代理人或辯護人於法院調查證據時，知有第159條第1項
    不得為證據之情形，而未於言詞辯論終結前聲明異議者，視
    為有前項之同意。」依其立法意旨，在於確認當事人對於傳
    聞證據有處分權，得放棄反對詰問權，同意或擬制同意傳聞
    證據可作為證據，屬於證據傳聞性之解除行為，如法院認為
    適當，不論該傳聞證據是否具備刑事訴訟法第159條之1至第
    159條之4所定情形，均容許作為證據，不以未具備該4條所
    定情形為前提（最高法院104年度台上字第1879號判決意旨
    參照）。查本判決所引用下列各項以被告以外之人於審判外
    之陳述為證據方法之證據能力，業經本院於準備程序及審判
    期日時予以提示並告以要旨，而公訴人、上訴人即被告林衍
    霖（下稱被告）均未爭執證據能力，且迄本院言詞辯論終結
    前均未聲明異議。本院審酌該等資料之製作、取得，尚無違
    法不當之情形，且均為證明犯罪事實存否所必要，認為以之
    作為證據應屬適當，依據上開規定，自均具證據能力。又本
    判決所引用下列各項非供述證據，並無證據顯示係實施刑事
    訴訟程序之公務員違背法定程序所取得之證據，亦無顯有不
    可信之情況或不得作為證據之情形，故均具證據能力。
二、上開犯罪事實，業據被告於警詢、偵查及本院審理時坦承不
    諱，核與證人陳建邑於警詢中之證述情節相符（警卷第8至1
    1頁），並有臺南市政府警察局道路交通事故當事人酒精測
    定紀錄表（警卷第12頁）、財團法人台灣電子檢驗中心呼氣
    酒精測試器檢定合格證書（警卷第13頁）各1份、現場照片6
    張（警卷第14至16頁）、臺南市政府警察局善化分局道路交
    通事故現場圖（警卷第17頁）、臺南市政府警察局善化分局
    道路交通事故調查表㈠、㈡（警卷第18至19頁）各1份、臺南
    市政府警察局善化分局善化派出所道路交通事故照片10張（
    警卷第20至24頁）、臺南市政府警察局舉發違反道路交通管
    理事件通知單1份（警卷第34頁）附卷可佐，足認被告之任
    意性自白與事實相符，本件事證明確，被告上開酒後駕車之
    公共危險犯行，堪以認定，應予依法論科。
三、核被告所為，係犯刑法第185條之3第1項第1款之吐氣所含酒
    精濃度達每公升0.25毫克以上而駕駛動力交通工具罪。 
四、原審以被告犯罪事證明確，適用刑事訴訟法第449條第1項前
    段、第3項、第454條第2項，刑法第185條之3第1項第1款、
    第41條第1項前段，刑法施行法第1條之1第1項規定，並審酌
    被告於飲用酒類後，呼氣酒精濃度達每公升0.32毫克，實際
    已有無法安全駕駛之情形下，仍不顧行車安全，即率然駕駛
    電動自行車上路，並因而撞擊他人車輛產生實害，其無視於
    自己及其他參與道路交通之不特定人之生命、身體及財產安
    全之心態，至為顯然，復危害公共安全甚鉅，所為非是，又
    考量被告前尚無任何酒醉駕車之公共危險前科紀錄，此品行
    資料有臺灣高等法院被告前案紀錄表1份在卷足憑；兼衡其
    坦承犯行之犯後態度、大學肄業之智識程度及於警詢時自稱
    家境小康之經濟暨生活狀況（警卷第2頁）等上開被告個人
    具體之行為人責任基礎之一切具體情狀，量處有期徒刑3月
    ，並諭知如易科罰金，以新臺幣1,000元折算1日。經核原審
    判決認事用法並無違誤，量刑亦無不當。
五、被告上訴主張：我已與陳建邑達成和解，並賠給對方所有損
    失費用，經過此事後，本人已深刻了解與反省行為不對之處
    ，請考慮我尚有家庭及二位小孩要撫養，且我是因保全工作
    日夜顛倒，早上下班無法入眠才喝酒助眠，導致晚上要上班
    時，酒精超標，請從輕量刑等語。惟按關於刑之量定，為求
    個案裁判之妥當性，法律賦予法院裁量之權，量刑輕重，屬
    為裁判之法院得依職權自由裁量之事項，苟其量刑已以行為
    人之責任為基礎，並斟酌刑法第57條各款所列情狀，在法定
    刑度內，酌量科刑，如無偏執一端，致明顯失出、失入等科
    罰與罪責不相當之情形，上級審法院即應予尊重，不得單就
    量刑部分遽指為不當或違法（最高法院96年台上字第7018號
    判決意旨參照）。查原判決以被告之責任為基礎，詳如上述
    說明如何審酌刑法第57條所列各款情形而為刑之量定，核其
    刑之量定既未逾越法定刑度，亦未濫用其權限，係屬原審量
    刑職權之適法行使。又被告與陳建邑有無和解，乃其二人間
    之民事紛爭是否和平解決，本件既非處罰被告酒後騎車肇事
    傷人或致人於死，而是審究被告酒後騎車上路行為，其與陳
    建邑間之民事損害賠償和解成立，並非絕對影響被告本件量
    刑之因素。被告前揭上訴理由，尚不足據為原判決量刑不當
    之事由。從而，被告本件上訴為無理由，應予駁回。
據上論斷，應依刑事訴訟法第455條之1第1項、第3項、第368條
、第364條，判決如主文。
本案經檢察官白覲毓聲請以簡易判決處刑，檢察官蘇榮照到庭執
行職務。
中　　華　　民　　國　　110 　年　　8 　　月　　17　　日
                  刑事第十庭  審判長法　官　陳淑勤
                                    法  官  陳世旻
                                    法  官  張郁昇
以上正本證明與原本無異。
不得上訴。
　　　　　　　　　　　　　　　　　　書記官  呂伊謦
中　　華　　民　　國　　110 　年　　8 　　月　　17　　日